【裁判字號】    92,停,93
【裁判日期】    920924
【裁判案由】    聲請停止執行
【裁判全文】
臺北高等行政法院裁定                                九十二年度停字第九三號
    聲  請  人  閩江營造有限公司
    代  表  人  甲○○董事）.
    訴訟代理人  乙○○
    相  對  人  臺北市政府環境保護局
    代  表  人  陳永仁（局長）
右當事人間因聲請停止執行事件，聲請人聲請停止執行，本院裁定如左：
    主  文
聲請駁回。
聲請程序費用由聲請人負擔。
    理  由
一按原處分或決定之執行，將發生難於回復之損害，且有急迫情事者，當事人始得聲
  請行政法院裁定停止執行，行政訴訟法第一百十六條第二項前段，規定甚明。
二本件聲請意旨略謂聲請人參與相對人辦理之「大同區清潔隊大龍分隊整建工程」採
  購案，相對人以民國（下同）九十一年九月三十日北市環三字第○九一三三二二二
  二○○號函通知聲請人有政府採購法第一百零一條第一項第十、十二款情形終止契
  約並沒收履約保證金新臺幣（下同）十五萬元，指稱聲請人工地均未開工等語聲請
  人不服，提出異議，經相對人以九十一年十月三十日北市環三字第○九一三三四三
  四三○○號函覆（下稱原處分），聲請人仍不服，先向相對人陳情，經相對人以九
  十二年四月二十三日北市環三字第○九二三一三六四○○○號函覆聲請人如欲提出
  申訴應依系爭通知所載向臺北市政府採購申訴審議委員會為之，嗣聲請人之申訴經
  臺北市政府以九十二年五月十六日訴九○○七號採購申訴審議判斷書「有關申訴廠
  商主張停權部分之申訴駁回。其餘申訴不受理。」，聲請人猶不服，並已提起行政
  訴訟（本院九十二年度訴字第三四一五號受理中），為避免難以回復之損害，爰請
  求停止執行原處分及九十二年四月二十三日北市環三字第○九二三一三六四○○○
  號函，即暫時停止執行停權公告、停止執行沒收履約保證金。
三經查原處分主旨為「貴公司對於本局依政府採購法第一百零一條第一項第十、十二
  款情形終止契約之異議，復如說明」。聲請人不服，原應向臺北市政府採購申訴審
  議委員會提出申訴，竟先於九十一年十一月四日函復相對人，並副知臺北市政府採
  購申訴審議委員會，嗣經臺北市政府採購申訴審議委員會認該函雖未明示申訴之意
  ，但其既係對於相對人之系爭通知表示不同意，從寬解釋視為法定期間內之申訴，
  並於相對人九十二年三月十八日向提出正式申訴後，始作成上開審議判斷書。原處
  分關於聲請人停權事宜已於九十二年三月十三日刊登政府採購公報，惟於申訴審議
  中，於九十二年五月六日暫停刊登停權公告，於審議判斷作成後，恢復刊登停權公
  告，有相對人函覆相關文件附卷可稽。職是，原處分於聲請人九十二年八月二十日
  向本院聲請停止執行之前，業已執行完畢，依首揭說明，自不得聲請停止執行，聲
  請人猶向本院為停止執行之聲請，核與前揭停止執行之要件不符，不應准許，應予
  駁回。至於沒收履約保證金一節，因聲請人參與相對人辦理之「大同區清潔隊大龍
  分隊整建工程」採購案，兩造簽訂承攬契約，相對人係處於與私人相當之法律地位
  ，為推行行政事務之需要，以私法方式簽訂契約，履約保證金之沒收，係相對人依
  私法契約收取之約定損害賠償額，仍屬私權爭議，並非相對人就公法上具體事件所
  為之決定或其他公權力措施，非屬行政處分，且已沒收完成，聲請人聲請停止執行
  沒收履約保證金，於法不合。又，聲請人聲請停止執行九十二年四月二十三日北市
  環三字第○九二三一三六四○○○號函，查該函意旨略為函覆聲請人如欲對原處分
  提出申訴，應依系爭通知所載向臺北市政府採購申訴審議委員會為之等語，係對於
  聲請人再次說明申訴之程序及機關，屬私法上之事實行為，尚不對外發生准駁之法
  律效果，即難謂其係行政處分之性質，聲請人對該函聲請停止執行，亦於法違背。
  綜上所述，本件不應准許，應予駁回。至於兩造契約之實體上爭議，並非本件所得
  審酌，茲不贅述，附此敘明。
三、依行政訴訟法第一百零四條、民事訴訟法第九十五條、第七十八條，裁定如主文
    。
中    華    民    國    九十二      年      九        月      二十四    日
                 臺 北 高 等 行 政 法 院   第 一 庭
                                    審 判 長 法  官  王立杰
                                             法  官  闕銘富
                                             法  官  黃本仁
右為正本係照原本作成。
如不服本裁定，應於送達後十日內向本院提出抗告狀（須按他造人數附繕本）。
中    華    民    國    九十二      年      九        月      二十五    日
                                             書記官  陳幸潔


司法院資訊處製作；財團法人民間司法改革基金會備份。
